【裁判字號】    90,上易,305
【裁判日期】    900322
【裁判案由】    竊盜
【裁判全文】
臺灣高等法院高雄分院刑事判決                      九十年度上易字第三五號
    上  訴  人  丙○○
    即  被  告
    選任辯護人  洪玉崑
右上訴人因竊盜案件，不服臺灣屏東地方法院八十九年度易字第一二七二號中華民國
八十九年十一月二十二日第一審判決（起訴案號：臺灣屏東地方法院檢察署八十九年
度偵緝字第六０號），提起上訴，本院判決如左：
      主  文
原判決撤銷。
丙○○竊盜，處有期徒刑參月，如易科罰金，以參佰元折算壹日。
    事  實
一、丙○○原係屏東市○○路二四四號「聯強電信聯盟」民生二店之職員，竟意圖為
    自己不法之所有，利用居住在該店樓上之機會，於民國八十八年八月一日凌晨零
    時二十三分至三時四十六分許之時間，解除該店之安全設定，徒手竊取店內之「
    ＭＯＴＯ」、「ＮＯＫＩＡ」、「ＳＡＧＥＮ」、「ＥＲＩＣＳ」、「ＰＡＮＡ
    ＳＯＮＩＣ」及「ＳＩＥＮＥＮＳ」等牌行動電話計二十一具（當時市價約新台
    幣三十萬餘元），得手後即搬遷逃逸；嗣於同日上午九時三分許，為該店店員莊
    新春發覺後報警，始查知上情。
二、案經該店之經理乙○○訴請屏東縣警察局屏東分局移送台灣屏東地方法院檢察署
    檢察官偵查起訴。
    理  由
一、訊據上訴人即被告丙○○固不諱言係屏東市○○路二四四號「聯強電信聯盟」民
    生二店之職員，惟矢口否認有上述竊盜之犯行，辯稱：八十八年七月底我因工作
    環境不佳欲離職，才利用凌晨下班時搬家，我雖有解除安全設定，但有再恢復，
    不能因為我半夜搬家即認定我有偷竊之嫌疑，我並沒有偷竊云云。惟查：
（一）右揭犯罪事實，業據告訴人乙○○指訴甚詳，核與証人莊新春於偵查中所證述
      ：「（欲證何事？）事發隔天早上九點多（八月一日），我第一個到店裡，找
      不到王先生（指乙○○），在鐵門下門縫發現鑰匙，開門進入店內，發現店內
      手機及貴重東西遺失。」等語（見偵查卷第二十一頁背面），證人陳雅鈴於本
      院調查時所證述「（八十八年七月三十一日行動電話之庫存記錄表示否你製作
      ？）七月三十一日是莊新春做的，我是隔天早上點的‧‧因我八月一日早上去
      上班時，我發現錢及手機全部都不見了‧‧監視錄影帶當天也被破壞」等語（
      見本院九十年二月二十一日訊問筆錄），均相符合，並有每日庫存記錄表及乙
      ○○所書之清單影本各乙紙等在卷可稽，足證該店於八十八年八月一日凌晨確
      有失竊「ＭＯＴＯ」等手機二十一支無誤。
（二）而証人即該店保全系統業者中興保全甲司屏東分甲司服務課長賴碧林亦於偵查
      中攜客戶紀錄使用表到庭說明該日保全系統啟動之情形為：「（說明表中第十
      六項至十九項）八十八年七月三十一日二十三時五十五分許設定至八月一日凌
      晨零時二十三分許解除，直至三時四十六分再度設定後至早上九時三分許解除
      」等情，經檢察官質問被告，被告亦供承其於八月一日凌晨零時二十三分許解
      除保全系統，但此期間人都在屋內，並接到保全甲司二通詢問電話（以確認是
      否有異狀），直至三時四十六分離去時始再度設定等語（見偵查卷第二十二頁
      ），足證該店自被告離去後，直至早上九時三分許即店員莊新春予以解除前，
      其中並無任何紀錄解除或設定，換言之即無人出入該店。且該店雖被竊但並無
      遭外力破壞，被告丙○○係告訴人之員工，居住於告訴人所提供之屋舍，並掌
      理下班後門戶保全之設定解除，竟於深夜長達三小時之時間將該門戶置於無保
      全系統之狀態，再參以被告於未知會告訴人清點設備及交接工作狀況之情形下
      暗夜搬遷，且關閉手機，未留下任何通訊地址或隻字片語以交待處理後續離職
      後薪資所得、保險等問題，足認其所為之離職手段，無論於時間、方法均顯有
      悖常情；且其於偵查中亦自承有債務問題，則何不待月初領薪後再離職等情以
      觀，被告辯稱其僅係工作環境不佳欲離職才搬家，並未竊盜，顯係事後卸責之
      詞，不足採信，本件事證明確，被告之犯行洵堪認定。
二、核被告丙○○所為，係犯刑法第三百二十條第一項之竊盜罪，又被告行為後，刑
    法第四十一條有期徒刑易科罰金之規定，業經總統於九十年一月十日修正甲佈施
    行，於同年月十二日生效，修正後最重本刑五年以下有期徒刑之罪，經判處六月
    以下有期徒刑，因身體等因素執行顯有困難，均得予以易科罰金，依刑法第二條
    第一項前段規定，應適用修正後之新法，較有利於被告。
三、原審予以論罪科刑，固非無見，惟查刑法第四十一條有期徒刑易科罰金之規定，
    業經總統於九十年一月十日修正甲佈施行，於同年月十二日生效，修正後最重本
    刑五年以下有期徒刑之罪，經判處六月以下有期徒刑，因身體等因素執行顯有困
    難，均得予易科罰金，被告所犯為最重本刑五年以下有期徒刑之罪，經宣告六月
    以下有期徒刑或拘役，應諭知易科罰金之折算標準，原審未及為新、舊法之比較
    適用，諭知易科罰金之折算標準，尚有未合，被告上訴意旨，否認犯罪，雖無理
    由，惟原判決既有上開可議之處，自應由本院予以撤銷改判；審酌被告之品行、
    犯罪動機、目的、手段、所生之危害及犯罪後仍毫無悔意，飭詞狡辯等一切情狀
    ，仍如原審量處有期徒刑三月，並諭知易科罰金之折算標準。
據上論結，應依刑事訴訟法第三百六十九條第一項前段、第三百六十四條、第二百九
十九條第一項前段、刑法第二條第一項前段、第三百二十條第一項、修正後刑法第四
十一條第一項、罰金罰鍰提高標準條例第一條前段、第二條，判決如主文。
本案經檢察官陳惠珠到庭執行職務。
中    華    民    國      九十      年       三       月      二十二    日
                              臺灣高等法院高雄分院刑事第七庭
                                  審判長法官  王光照
                                        法官  黃仁松
                                        法官  黃憲文
右正本證明與原本無異。
不得上訴。
                                   書記官  黃玉珠
中    華    民    國      九十      年       三       月      二十三    日
附錄：本判決論罪科刑法條：
刑法第三百二十條第一項
意圖為自己或第三人不法之所有，而竊取他人之動產者，為竊盜罪，處五年以下有期
徒刑、拘役或五百元以下罰金。
                                                                        Ｑ


司法院資訊處製作；財團法人民間司法改革基金會備份。
